臺灣新北地方法院刑事判決
111年度易字第157號
公  訴  人  臺灣新北地方檢察署檢察官
被      告  王君皓



上列被告因詐欺等案件，經檢察官提起公訴（108年度偵字第344
75號），被告於準備程序中就起訴事實為有罪之陳述，經告知簡
式審判程序之旨，並聽取當事人之意見後，經本院合議庭裁定改
由受命法官獨任依簡式審判程序進行，判決如下：
    主  文
王君皓犯詐欺取財罪，處有期徒刑肆月，如易科罰金，以新臺幣
壹仟元折算壹日；又犯攜帶兇器竊盜罪，共貳罪，各處有期徒刑
陸月，如易科罰金，均以新臺幣壹仟元折算壹日；又犯詐欺取財
罪，有期徒刑肆月，如易科罰金，以新臺幣壹仟元折算壹日，未
扣案之犯罪所得現金新臺幣肆拾萬元沒收，於全部或一部不能沒
收或不宜執行沒收時，追徵其價額。應執行有期徒刑壹年肆月，
如易科罰金，以新臺幣壹仟元折算壹日。
    事  實
一、王君皓意圖為自己不法之所有，分別為下列犯行：
　㈠基於詐欺取財之犯意，於民國108年7月27日12時2分前某時許
    （起訴書誤載為108年7月21日），見呂松庭委託友人於同年
    月21日在社群軟體FACEBOOK（即臉書）社團「權利車買賣交
    流」內張貼販售車牌號碼000-0000號自用小客車(因該車為
    權利車，為避免糾紛，呂松庭懸掛車牌號碼000-0000號之車
    牌，下稱本案車輛)之訊息，遂於108年7月27日12時2分許以
    行動電話門號0000000000號撥打電話與呂松庭聯繫，佯稱欲
    購買本案車輛，並相約於108年7月27日16時20分許，在新北
    市○○區○○路0段000巷000○0號(即烘爐地土地公廟立體停車場
    )會面商談車況及協商買賣事宜，王君皓於當日再邀集不知
    情王博玄(所涉詐欺罪嫌，另案由檢察官為不起訴處分確定)
    共同赴約，嗣王君皓與王博玄於上開時地與呂松庭見面後，
    王君皓即佯以欲試駕本案車輛為由，使呂松庭陷於錯誤，於
    同（27）日16時38分許，將本案車輛交由王君皓駕駛，呂松
    庭則在原地等待，王君皓即以此之方式詐得該車後即駕車搭
    載王博玄離去，隨即前往新北市八里區、林口區及桃園中壢
    區等處，而未返回上址，嗣呂松庭發覺王君皓遲未將本案車
    輛駛回原處，且聯繫無著，始知悉受騙。
　㈡王君皓詐得本案車輛後，為避免遭到查緝，即基於竊盜之各
    別犯意，於108年7月25日21時許，在新北市土城區某處，持
    客觀上可供兇器使用之扳手1支（未扣案），拆卸廖碩政所
    有車牌號碼000-0000號自用小客車之車牌2面而竊取之；另
    於108年7月28日22時許，在新北市三重區與蘆洲區交界某處
    ，持客觀上可供兇器使用之扳手1支（未扣案），拆卸蔡坤
    洲所有車牌號碼0000-00號自用小客車之車牌2面而竊取之。
    嗣王君皓得手前揭車牌後，即輪流將之懸掛在本案車輛上使
    用。
　㈢王君皓隱瞞本案車輛係其詐欺所得贓物之事實，於108年7月3
    0日某時，在新北市○○區○○○路00號之統一超商后福門市內，
    以新臺幣(下同)40萬元之價格出售本案車輛並簽訂讓渡書予
    施銘育，保證車輛如有來歷不明或非法取得願負法律責任，
    致使施銘育陷於錯誤，當場交付現金40萬元與王君皓而購買
    本案車輛。嗣施銘育因另案遭通緝，於108年8月13日21時15
    分許，在新北市○○區○○○路000號前，駕駛本案車輛(其上懸
    掛0000-00號車牌2面)為警逮捕，發現上開車輛及懸掛之000
    0-00號車牌2面均為遭竊之物而當場查扣，並於該車後車廂
    內扣得失竊之000-0000號車牌2面，施銘育始知悉受騙，而
    悉上情。
二、案經呂松庭、施銘育及蔡坤洲訴由新北市政府警察局中和分
    局報告臺灣新北地方檢察署檢察官偵查起訴。
    理  由
一、本案被告王君皓所犯係死刑、無期徒刑或最輕本刑為3年以
    上有期徒刑以外之罪，其於111年4月12日準備程序中就前揭
    被訴事實為有罪之陳述，經本院告知簡式審判程序之旨，並
    聽取公訴人及被告之意見後，經裁定進行簡式審判程序審理
    ，則本案證據之調查，依刑事訴訟法第273條之2規定，自不
    受同法第159條第1項、第161條之2、第161條之3、第163條
    之1及第164條至第170條規定之限制，合先敘明。
二、上揭事實，業據被告於警詢中、本院準備程序及審理時均坦
    承不諱（見偵字卷第9至11頁反面、本院審易字卷第77頁、
    易字卷第74、86頁），核與告訴人呂松庭於警詢及偵查中之
    指述（見偵字卷第12至16頁反面、第110至111頁反面）、被
    害人廖碩政於警詢中之指述（見偵字卷第19頁至反面）、告
    訴人蔡坤洲於警詢中之指述（見偵字卷第20至22頁反面）、
    告訴人施銘育於警詢中之指述（見偵字卷第17至18頁反面）
    及另案被告王博玄於警詢及偵查中之供述（見偵字卷第4至8
    、111頁至反面）均大致相符，並有汽車買賣合約書翻拍照
    片2份（見偵字卷第44至45頁）、告訴人呂松庭與被告之通
    話記錄及通訊軟體LINE對話紀錄截圖共7張（見偵字卷第88
    頁至反面上方）、被告簽立之讓渡書1份（見偵字卷第46頁
    ）、監視器錄影畫面翻拍照片1份（見偵字卷第73至87頁反
    面）、新北市政府警察局車輛協尋電腦輸入單8份及尋獲電
    腦輸入單10份（見偵字卷第50至67頁）、指認犯罪嫌疑人紀
    錄表共5份（見偵字卷第35至39頁反面）、自願受搜索同意
    書1份（見偵字卷第26頁）、新北市政府警察局中和分局搜
    索扣押筆錄暨扣押物品目錄表1份（見偵字卷第27至29頁）
    、新北市政府警察局中和分局扣押筆錄暨扣押物品目錄表1
    份（見偵字卷第31至33頁）、查獲現場及扣案物照片共14張
    （見偵字卷第88頁反面下方至第92頁）、車輛詳細資料報表
    4份（見偵字卷第93至96頁）及臺灣新北地方檢察署檢察官
    勘驗筆錄暨所附監視器畫面截圖7張（見偵字卷第128至135
    頁）在卷可稽，是被告前揭任意性自白與事實相符，堪予採
    信。本案事證明確，被告犯行均堪認定，皆應依法論科。
三、按刑法第321條第1項第3款之攜帶兇器竊盜罪，係以行為人
    攜帶兇器竊盜為其加重條件，此所謂兇器，其種類並無限制
    ，凡客觀上足對人之生命、身體、安全構成威脅，具有危險
    性之兇器均屬之，且祇須行竊時攜帶此種具有危險性之兇器
    為已足，並不以攜帶之初有行兇之意圖為必要（最高法院79
    年台上字第5253號判例意旨參照）。查被告為事實欄一㈡所
    示竊盜犯行時分別所持用之扳手，雖均未據扣案，然既可供
    被告持以拆卸汽車車牌之用，顯見其質地甚為堅硬，且通常
    多為鐵製金屬物品，如持以攻擊，客觀上自當足以危害他人
    生命、身體之安全而具有危險性，揆諸前揭說明，係屬兇器
    無疑。核被告就事實欄一㈠及㈢所為，均係犯刑法第339條第1
    項之詐欺取財罪；就事實欄一㈡所為，均係犯刑法第321條第
    1項第3款之攜帶兇器竊盜罪（共2罪）。
四、被告前因：⑴施用毒品案件，經本院以105年度簡字第5920號
    判決判處有期徒刑2月確定，於106年2月21日易科罰金執行
    完畢（至於被告雖又另因：⑵施用毒品案件，經本院以105年
    度簡字第7509號判決判處有期徒刑3月確定；⑶幫助詐欺取財
    案件，經臺灣臺中地方法院以106年度訴字第2846號判決判
    處有期徒刑4月，上訴後，經臺灣高等法院臺中分院以108年
    度上易字第82號判決撤銷原判決，改判處有期徒刑4月確定
    ；⑷詐欺案件，經本院以106年度簡字第4404號判決判處有期
    徒刑5月確定；⑸違反藥事法案件，經本院以106年度簡字第6
    217號判決判處有期徒刑3月確定；⑹施用毒品案件，經本院
    以106年度簡字第7247號判決判處有期徒刑5月確定；⑺施用
    毒品案件，經本院以106年度審簡字第1787號判決判處有期
    徒刑3月、3月，應執行有期徒刑5月確定。上開⑴至⑷案所處
    之有期徒刑，經臺灣高等法院臺中分院以108年度聲字第134
    4號裁定應執行有期徒刑1年確定﹝下稱甲案﹞；上開⑸至⑺案所
    處之徒刑，嗣經本院以107年度聲字第2186號裁定應執行有
    期徒刑11月確定﹝下稱乙案﹞，甲、乙二案經接續執行後，於
    107年9月20日縮短刑期假釋出監，假釋期間付保護管束﹝保
    護管束期滿日為110年3月24日﹞，因本案均係在保護管束期
    滿之執行完畢日前所為，是此部分於本案不構成累犯，併此
    敘明）等情，有臺灣高等法院被告前案紀錄表存卷可參，其
    於受徒刑之執行完畢後，5年以內故意再犯有期徒刑以上之
    本案各罪，雖依刑法第47條第1項之規定，均為累犯，惟衡
    諸其於本案與前揭所構成累犯之施用毒品案件，行為態樣、
    侵害之法益及罪質均容有不同，難認有何特別惡性或刑罰反
    應力薄弱之情事，依司法院大法官會議釋字第775號解釋意
    旨，皆不予加重其刑。
五、爰審酌被告不思以正途獲取所需，竟恣意以詐欺、竊盜等非
    法方式取得他人財物，所為對他人財產之危害尚非輕微，顯
    然欠缺尊重他人財產法益之觀念，其犯罪動機、目的及手段
    均無可取，所為應予非難，且其前已有詐欺之前案紀錄，已
    如前述（惟於本案均不構成累犯），素行非佳，惟念及被告
    有與告訴人呂松庭達成和解（和解條件之分期履行始期自12
    0年9月6日開始，共應給付18萬2千元），並徵得告訴人呂松
    庭宥恕其犯行等情，有本院111年4月12日和解筆錄1份在卷
    可查（見本院易字卷第92頁之1至第92頁之2），且被告於犯
    罪後尚知坦承本案全部犯行，犯罪後態度尚可，兼衡各該告
    訴人、被害人所受損失之程度，以及被告於本院審理時自陳
    高職休學之智識程度，入監前從事粗工，一天1,500元，與
    家人同住，需扶養父母、胞兄之家庭經濟生活狀況（見本院
    易字卷第87頁）等一切情狀，分別量處如主文所示之刑，並
    均諭知如易科罰金之折算標準，及定其應執行刑併諭知如易
    科罰金之折算標準。
六、沒收
  ㈠被告於事實欄一㈢詐取告訴人施銘育之現金40萬元，為其犯罪
    所得之物，未據扣案或返還告訴人施銘育，爰依刑法第38條
    之1第1項前段之規定宣告沒收，並於全部或一部不能沒收或
    不宜執行沒收時，依同條第3項之規定，追徵其價額。
  ㈡被告就事實欄一㈠所示詐欺犯行而詐得之本案車輛，雖亦屬被
    告之犯罪所得，惟業經員警實際合法發還告訴人呂松庭乙節
    ，有贓物認領(代)保管單1份在卷可參（見偵字卷第40頁）
    ；就事實欄一㈡所示竊盜犯行而竊得之車牌號碼000-0000號
    、車牌號碼0000-00號之車牌各2面，固均為被告之犯罪所得
    ，惟亦經員警實際合法發還告訴人蔡坤洲及被害人廖碩政乙
    節，有贓物認領(代)保管單2份在卷可參（見偵字卷第42至4
    3頁），爰皆依刑法第38條之1第5項規定不予宣告沒收。
  ㈢至被告持以遂行事實欄一㈠所示詐欺犯行而使用之行動電話1
    支，未據扣案，亦非屬違禁物或依法應沒收之物，且無證據
    證明為被告所有，再被告所使用之門號0000000000號SIM卡1
    張，為王博玄所申辦並交付被告使用及保管等情，均據被告
    及王博玄陳述明確（見偵字卷第7頁反面、第9頁反面），是
    難認該門號SIM卡1張為被告所有；又被告持以遂行事實欄一
    ㈡所示竊盜犯行所用之扳手，未據扣案，亦非屬違禁物或依
    法應沒收之物，且無證據證明為被告所有，以上均不予宣告
    沒收或追徵；另被告簽立並持以遂行事實欄一㈢所示詐欺犯
    行所用之讓渡書1紙，雖屬被告供犯罪所用之物，然既已交
    付告訴人施銘育，已非被告所有之物，即不為沒收之諭知，
    末此敘明。
據上論斷，應依刑事訴訟法第273條之1第1項、第299條第1項前
段（本件依刑事判決精簡原則僅記載程序法條），判決如主文。
本案經檢察官褚仁傑提起公訴，檢察官游淑惟到庭執行職務。
中　　華　　民　　國　　111 　年　　4 　　月　　26　　日
                  刑事第八庭  法  官  林翠珊
以上正本證明與原本無異。
如不服本判決，應於判決送達後20日內敘明上訴理由，向本院提
出上訴狀（應附繕本），上訴於臺灣高等法院。其未敘述上訴理
由者，應於上訴期間屆滿後20日內向本院補提理由書「切勿逕送
上級法院」。
                              書記官  王敏芳
中　　華　　民　　國　　111 　年　　4 　　月　　26　　日
附錄本判決論罪法條：
中華民國刑法第339條
（普通詐欺罪）
意圖為自己或第三人不法之所有，以詐術使人將本人或第三人之
物交付者，處5年以下有期徒刑、拘役或科或併科50萬元以下罰
金。
以前項方法得財產上不法之利益或使第三人得之者，亦同。
前二項之未遂犯罰之。
中華民國刑法第321條
犯前條第1項、第2項之罪而有下列情形之一者，處6月以上5年以
下有期徒刑，得併科50萬元以下罰金：
一、侵入住宅或有人居住之建築物、船艦或隱匿其內而犯之。
二、毀越門窗、牆垣或其他安全設備而犯之。
三、攜帶兇器而犯之。
四、結夥三人以上而犯之。
五、乘火災、水災或其他災害之際而犯之。
六、在車站、港埠、航空站或其他供水、陸、空公眾運輸之舟、
    車、航空機內而犯之。
前項之未遂犯罰之。